---
title:    | 
 | Visualización de datos COVID-Chilevisión
 |
 | TranslucidData & OneMind-DataScience
author:    | 
 | **Antonio Canepa, Ph.D.**
 | *[www.onemind-datascience.com](https://www.onemind-datascience.com/)*
 |
 | **Mauricio Cifuentes, Biologo y experto en manejo de datos**
 | *[transluciddata.com](https://transluciddata.com/)*

date: "`r format(Sys.time(), '%d %B, %Y')`"
output:
  html_document:
    df_print: paged
    toc: yes
    toc_float: yes
    toc_depth: 6
  pdf_document:
    toc: yes
---
```{r echo=FALSE}
htmltools::img(src = knitr::image_uri(f = "INPUT_Files/OMDS/OMDS_Logo_small.png"), 
               alt = 'logo', 
               style = 'position:absolute; top:0; right:0; padding:10px;')
```

# Analisis de Grafico de la "fatalidad de COVID19 en chile" presentado por Chilevision
## Introduccion
La visualizacion de datos para mostrar el comportamiento de algunos fenomenos como la pandemia global del COVID19 que hoy sacude al planeta es una practica recurrente entre aquellos que quieren informar y  con ello entender el como evoluciona el problema.

Para este efecto el dia xx de xxxx, 20220, el canal nacional chilevision presento un grafico que muestra la evolucion diaria de los muertos por COVID19 (fig. 1) y que puede llevar a conclusiones erroneas por parte de los usuarios. 

ACA DEBERIAMOS DECIR CORTO QUE PASA SI LA GENTE LEE Y RECIBE EL MENSAJE INCORRECTO DE UNA VIZUALIZACION DE DATOS

### Los datos serían estos:

```{r echo=FALSE, warning=FALSE, message=FALSE}
library(tidyverse)
library(lubridate)
Data_Fatalidad <- tibble::tibble(Date = rep(seq(ymd('2020-05-09'),ymd('2020-05-15'), by = '1 day'), times = 2),
                       Numbers = c(304, 313, 323, 335, 346, 368, 394, 10, 9, 11, 12, 11, 22, 26),
                       Category = rep(c("Número de Muertos Acumulados", "Número de Muertos por día"), each = 7))
```

```{r echo=FALSE}
Data_Fatalidad
```

### La figura Original mostrada en Chilevisión
```{r echo=FALSE, fig.width= 8, fig.align = 'center'}
htmltools::img(src = knitr::image_uri(f = "INPUT_Files/original_image_chilevision.jpeg"))
```



### La figura como de verdad debería lucir

```{r echo=FALSE}
ggplot(Data_Fatalidad, aes(x = Date, y = Numbers)) +
  geom_bar(stat = "identity", position = "dodge", aes(fill = Category)) +
  geom_text(
    aes(x = Date, y = Numbers, label = Numbers, group = Category),
    position = position_dodge(width = 1),
    vjust = -0.5, size = 3.5
  ) +
  scale_x_date(breaks = seq(ymd('2020-05-09'),ymd('2020-05-15'), by = '1 day'),
               date_labels = "%d %B") +
  scale_fill_manual(values = c("blue", "red")) +
  theme_bw() +
  lims(y = c(0, 410)) +
  labs(x = "", y = "", fill = "") +
  theme(strip.text.x = element_text(size = 10, colour = "black", angle = 90),
        strip.text.y = element_text(size = 12, colour = "black", angle = 0),
        axis.text.x = element_text(angle = 40, hjust = 1, vjust = 0.9),
        legend.position = "top")
```
